臺灣士林地方法院刑事判決　　　　　　　96年度易字第1187號
公　訴　人　臺灣士林地方法院檢察署檢察官
被　　　告　甲○○
　　　　　　　　　　（另案於臺灣臺北監獄臺北分監執行中）
上列被告因竊盜案件，經檢察官提起公訴（96年度偵字第5436號
），並就被訴事實為有罪之陳述，經本院裁定改以簡式審判程序
進行審理後，判決如下：
    主  文
甲○○共同竊盜，累犯，處有期徒刑柒月。
    事  實
一、甲○○前有違反懲治盜匪條例、違反麻醉藥品管理條例、贓
    物及多次竊盜前科，最近一次因施用毒品案件經臺灣板橋地
    方法院判處有期徒刑4 月確定，甫於民國92年8 月28日執行
    完畢，翌日出監。詎仍不知悔改，復與丙○○（另行審結）
    基於意圖為自己不法所有之共同犯意聯絡，於96年4 月26日
    上午6 時許，駕駛丙○○所有之車號4121─RF號自用小客車
    至臺北縣三芝鄉興華村田心子8 －2 號乙○○經營之永磐機
    械有限公司（下稱永磐公司），由丙○○徒手開啟永磐公司
    之鐵門後，丙○○與甲○○即進入永磐公司廠房內，共同徒
    手竊取永磐公司所有之燈管29箱（共290 枝燈管，價值約新
    台幣【下同】43,500元），得手後將之放置在上開自用小客
    車後車廂內據為己有。經警於同日上午8 時30分許，據報到
    場查獲甲○○，並當場在上開自用小客車後行李廂內扣得遭
    竊燈管，以及甲○○竊取上開燈管時所使用之手套1 副，丙○○則趁隙逃離現場。
二、案經乙○○訴由臺北縣政府警察局淡水分局報告臺灣士林地
    方法院檢察署檢察官偵查起訴，被告甲○○於本院準備程序
    期日就被訴事實為有罪之陳述，經本院裁定改以簡式審判程
    序進行審理。
    理  由
一、本件被告甲○○所犯非死刑、無期徒刑、最輕本刑為3 年以
    上有期徒刑之罪，或高等法院管轄第一審之案件，被告甲○○於本院準備程序進行中，已就被訴事實為有罪之陳述，經
    告以簡式審判程序之旨，並聽取檢察官及被告之意見後，由
    本院裁定改以簡式審判程序進行審理，是本件之證據調查，
    依刑事訴訟法第273 條之2 規定，不受同法第159 條第1 項
    、第161 條之2 、第161 條之3 、第163 條之1 及第164 條
    至第170 條規定之限制，合先敘明。
二、訊據被告甲○○已就上開事實坦承不諱，核與證人即告訴人
    乙○○警詢時所證之失竊情節大致相符，復有被告甲○○為
    警當場在車號4121─RF號自用小客車後行李廂內扣案之如卷
    附贓物認領保管單所示贓物（參見贓物認領保管單，附於臺
    灣士林地方法院檢察署96年度偵字第5436號卷第30頁），及
    供其行竊所用之手套一副可以佐證，足認被告甲○○上開任
    意性自白與事實相符，可以採信。綜上，本案事證明確，被
    告甲○○之犯行洵堪認定，應依法論科。
三、按刑法第321 條第1 項第2 款所謂毀越門扇，其『越』指踰
    越而言，如係從門走入或開鎖啟門入室，均不得謂為踰越門
    扇，最高法院著有77年度台上字第1130號、69年度台上字第
    2415號判決意旨可資參照。被告甲○○與共同被告丙○○既
    係啟門入室，已迭據被告甲○○供明在卷，依卷存證據復不
    足認定其有何毀越門扇之犯行，自應為有利被告甲○○之認
    定。是核被告甲○○所為，係犯刑法第320 條第1 項之普通
    竊盜罪。公訴人認被告甲○○係犯刑法第321 條第1 項第2
    款之踰越門扇加重竊盜罪，尚有未洽，惟所指基本社會事實
    同一，侵害目的性亦屬相同，復據本院告知變更後之罪名，
    以利被告防禦，本院自得依刑事訴訟法第300 條變更起訴法
    條而審理之。被告甲○○就本案竊盜犯行與共同被告丙○○
    間有犯意聯絡及行為分擔，應論以共同正犯。被告甲○○有
    如前揭事實欄所載之科刑執行情形，有臺灣高等法院被告前
    案紀錄表1 份附卷可稽，其受有期徒刑執行完畢後5 年以內
    ，故意再犯本件有期徒刑之罪，構成累犯，應依刑法第47條
    第1 項規定加重其刑。爰審酌被告素行不佳，雖已壯年，猶
    仍不思進取，不思正途謀生，竟邀朋引伴竊盜，所竊財物之
    價值，竊盜財物均已尋回發還永磐公司，暨其犯罪後已坦承
    全部犯行，態度尚稱良好，兼衡其生活狀況、智識程度等一
    切情狀，量處如主文所示之刑。
四、公訴人又以扣案白手套一副係共同被告丙○○所有，供被告
    甲○○犯本案竊盜犯行所用之物，依共犯責任共同原則，請
    依刑法第38條第1 項第2 款沒收云云。惟查，共同被告丙○○已堅決否認扣案白手套一副係其所有，而依被告甲○○所
    供：該扣案供其犯本案竊盜罪行所用之白手套一副係共同被
    告丙○○提供伊使用等語，亦不足執以遽認扣案白手套一副
    確係共同被告丙○○所有，自無從宣告沒收，應予敘明。
五、被告丙○○俟到案後，另行審結，附此敘明。
據上論斷，應依刑事訴訟法第273 條之1 第1 項、第299 條第1
項前段、第300 條，刑法第28條、第320 條第1 項、第47條第1
項，刑法施行法第1 條之1 ，判決如主文。
本案經檢察官鄭富城到庭執行職務
中　　華　　民　　國　　96　　年　　11　　月　　26　　日
                  刑事第五庭法  官  許辰舟
以上正本證明與原本無異。
如不服本判決，應於收受送達後10日內，向本院提出上訴書狀，
其未敘述上訴之理由者並得於提起上訴後20日內向本院補提理由
書（均須按他造當事人之人數附繕本）。
                            書記官  洪忠改
中　　華　　民　　國　　96　　年　　11　　月　　26　　日
附錄本案論罪科刑法條之依據:
中華民國刑法第320條第1項
（普通竊盜罪、竊佔罪）
意圖為自己或第三人不法之所有，而竊取他人之動產者，為竊盜
罪，處5 年以下有期徒刑、拘役或5 百元以下罰金。
意圖為自己或第三人不法之利益，而竊佔他人之不動產者，依前
項之規定處斷。
